最　高　行　政　法　院　裁　定
                                     100年度裁字第2055號
上  訴  人  練一昌
被 上訴 人  國防部陸軍司令部
代  表  人  李翔宙
上列當事人間退伍事件，上訴人對於中華民國100年5月26日臺北
高等行政法院100年度訴字第82號判決，提起上訴，本院裁定如
下：
    主  文
上訴駁回。
上訴審訴訟費用由上訴人負擔。
    理  由
一、按對於高等行政法院判決之上訴，非以其違背法令為理由，
    不得為之，行政訴訟法第242條定有明文。依同法第243條第
    1項規定，判決不適用法規或適用不當者，為違背法令；而
    判決有同條第2項所列各款情形之一者，為當然違背法令。
    是當事人對於高等行政法院判決上訴，如依行政訴訟法第24
    3條第1項規定，以高等行政法院判決有不適用法規或適用不
    當為理由時，其上訴狀或理由書應有具體之指摘，並揭示該
    法規之條項或其內容；若係成文法以外之法則，應揭示該法
    則之旨趣；倘為司法院解釋或本院之判例，則應揭示該判解
    之字號或其內容。如以行政訴訟法第243條第2項所列各款情
    形為理由時，其上訴狀或理由書，應揭示合於該條項各款之
    事實。上訴狀或理由書如未依此項方法表明，或其所表明者
    與上開法條規定不合時，即難認為已對高等行政法院判決之
    違背法令有具體之指摘，其上訴自難認為合法。
二、本件上訴人對於高等行政法院判決上訴，主張略以：原審明
    知上訴人起訴主張原處分違法之源在於註銷一大過處分並重
    複處罰上訴人之不當，卻刻意忽視於此，於判決理由文中隻
    字未提；而原審亦明知本案系爭處分所據之兩大過處分明顯
    有違法之處，惟竟以兩大過處分部分係起訴不備要件駁回、
    就命不適任退伍處分部分認屬服務機關裁量權範圍、並認該
    退伍處分並無不當連結之違誤、未違反平等原則等，而駁回
    上訴人之訴，依法自有未合。另原判決未於理由項下說明採
    或不採及其憑以論斷之理由，自有理由不備之違法。原判決
    認兩大過處分屬服務機關內部管理措施，以起訴不備要件為
    由以判決駁回上訴人主張，顯與本院（上訴人誤繕為最高法
    院）97年度判字第134號判決意旨相違，亦有悖於司法院釋
    字第684號解釋保障人民權益之旨。綜上，上訴人已因此次
    酒駕犯行受到行政處罰，並因此記一大過調職確定，原處分
    機關竟又註銷原一大過處分再處以最重之兩大過處分，依此
    所為之退伍處分亦應屬違法。原判決未見於此，亦未對該重
    複處罰之適法性有何說明，僅以兩大過處分不得循行政程序
    救濟，便逕予駁回上訴人之訴，自於法有違等語。
三、經查上訴人前開上訴理由，有關從一大過改記二大過之部分
    ，原判決已指明，僅屬內部管理措施之調整，依法不得爭訟
    。而記二大過本身，也未到達使其權益產生「直接」影響之
    程度。對上訴人前開法律觀點均有宏觀式之論斷。是其本件
    上訴無非就原審已為之法律論斷，泛言未加論斷，而未具體
    表明原判決有何「不適用法規、適用法規不當、或行政訴訟
    法第243條第2項所列各款之情形」，難認對該判決之如何違
    背法令已有具體之指摘。依首開規定及說明，應認其上訴為
    不合法。
四、據上論結，本件上訴為不合法。依行政訴訟法第249條第1項
    前段、第104條、民事訴訟法第95條、第78條，裁定如主文
    。
中　　華　　民　　國　　100　 年　　8　　 月　　18　　日
                    最高行政法院第六庭
                        審判長法官　黃　合　文
                              法官　鄭　忠　仁
                              法官　劉　介　中
                              法官　帥　嘉　寶
                              法官　陳　鴻　斌

以  上  正  本  證  明  與  原  本  無  異
中　　華　　民　　國　　100　 年　　8　　 月　　19　　日
　　　　　　　　　　　　　　　書記官　葛　雅　慎